Inventaris van het archief van het Zusterhuis Sint Maria in Galilea
Nationaal Archief, Den Haag
- Beheer der goederen., A.
  - Rentebrieven en andere inschulden., III.
    - Eigendomsbewijs van 2 rentebrieven, groot 11 en 5 pond Hollandsch 's jaars ten laste van Jacob Corstijns zoon., 1552; 63; 1 charter
      Mr. Ariaen Claes' zoon en Adriaen Willems zoon, priesters, en Alijt Claes' dochter, bagijn, verklaren, dat Russent Diricx dochter, bagijn, geeft aan het convent in den Haech op het Spoy twee rentebrieven ten laste van Jacob Corstijns zoon te Naeltwijck, de eene van 11, de andere van 5 pond Hollandsch, op voorwaarde van uitkeering dezer renten gedurende haar leven en onder verplichting om daarvan aan Diewer Gherits dochter, hare nicht, wonende in genoemd convent, eene lijfrente van 2 pond 's jaars uit te keeren, terwijl 6 pond te besteden zijn voor een maaltijd voor het convent.
      Aldus ghesciet up den tweeden dach van December int jaer ons Heeren vijfthienhondert twee ende vijftich.
      Oorspr. (Inv. no. 63). Met de handteekeningen van Ariaen Claus' zoon van Doerst, priester, Adriaen Willems zoon, priester, en een teeken van Alijt.
  - Quitanties., IV.
    - Quitantie voor Adriaen Jacops zoon wegens eene erfpacht van 3 stuivers 's jaars van een riettuin, uitbetaald aan Anthonis van Stapele., Met akte van de uitgifte van het tuintje door het klooster d.d.; 1553; 1517; 64.1, 64.2; 2 charters (getransfigeerd)
      (reg. nos. 149 en 198).
      - 1517, getransfigeerd, 64.1
        149 1517 Mei 2.
        Elizabeth Symons dochter, ministra in het besloten convent van Onse Lieve Vrouw in Galilee op tSpoye in den Haghe, geeft uit in erfpacht aan Jacob Heynricx zoon een riettuintje, gelegen op de Vaart over de Ziecken, tegen 10 stuivers jaarlijks, op voorwaarde, dat na 3 jaar wanbetaling de tuin weder eigendom wordt van het convent.
        ...... anno XVc ende zeventhyen den tweesten dach in Meye.
        1) Oorspr. (Inv. no. 64.1). Met geschonden conventszegel in groene was. Met transfix d.d. 1553 Mei 4 (zie reg. no. 198).
        2) Afschr. in Inv. no. 1, fol. XIII verso.
        Bij het afschrift staat eene aanteekening, inhoudende, dat het land 3 roeden groot was zonder de slooten van 10 voet, en dat het vroeger behoorde tot het land van Dirc Ave.
      - 1553, getransfigeerd, 64.2
        198 1553 Mei 4.
        Schepenen van den Hage oorkonden, dat Anthonis van Stapele erkent, dat Adriaen Jacops zoon de erfpacht betaald heeft van 3 stuivers 's jaars, oor de helft van een riettuintje en erf, gelegen over de Ziecken in den Hage, van welk tuintje de andere helft toebehoort aan genoemden Adriaen en afkomstig is van het convent van Onze Lieve Vrouwe in Galilea in de Pooten, nader blijkende uit den principalen brief d.d. 1517 Mei 2, waardoor deze is gestoken (zie reg. no. 149).
        Upten vierden dach van Meye anno XVc drie ende vijftich.
        Oorspr. (Inv. no. 64.2). Met de geschonden schepenzegels van Cornelis van Aicken en Anthonis Arents zoon (de Vries) in groene was.
    - Verklaring van Wouter Jans zoon, timmerman, dat hij eene schuldbekentenis heeft ontvangen van het klooster, ter betaling van door hem geleverd hout ter waarde van 500 Rijnsche guldens., 1503; 65; 1 charter
      (reg. no. 127).
      127 1503 November 12.
      Schepenen van den Haghe oorkonden, dat Wouter Jans zoon, timmerman, poorter van tsHertoghenbossche erkent een brief te hebben ontvangen, gezegeld door het convent der zusters van Sint Marie in den Haghe op het Spoye, van 1502 omtrent Sint Jans mis in den zomer, ter betaling van zijne vordering van 500 Rijnsche guldens voor geleverd houtwerk aan hare nieuwe kerk, welke brief door zijne zware ziekte is teloor gegaan en nog niet teruggevonden, waarom hij hierbij verklaart voldaan te zijn.
      Ghescreven den XIIen dach in Novembri int jair ons Heren vijftienhondert ende drie.
      Oorspr. (Inv. no. 65).